# 求助陈版：关于合并范围的确认（处置子公司、注销）

提问人：jianfei1302 时间：2020-11-16 10:44:00
求助陈版：关于合并范围的确认
1 、子公司于 2019 年 12 月注销（工商已经注销）， 19 年末账面存在银行存款、其他应付款（母公司）、未分配利润； 2020 年发生利息、函证费用等。那么 19 年工商已经注销，合并时是否还要合并该子公司的资产负债表，还是将该资产负债表直接加在母公司报表上？是否有案例？
2 、子公司进行注销时，账面的债务为对母公司的其他应付款或应付账款，那么在母公司和该子公司应该如何处理？
子公司将应付账款与其他应付款转入营业外收入，母公司将对子公司的应收账款与其他应收款转入营业外支出，合并层面抵消营业外收入和营业外支出；这样处理是否合理？
3 、 19 年处置境外子公司，已经签订合同并取得公司变更投资者的通知书（应该类似于工商变更），但是 19 年末未收到处置子公司的款项， 20 年收到款项，那么 19 年是否为处置子公司的时点？还是以 20 年为时点？

回答人：chenyiwei
1 、 2019 年末虽已工商注销，但仍有资产、负债，且这些资产、负债仍在母公司的控制范围之内，故仍需纳入合并报表范围。
2 、如果确定这部分内部往来不再结算的，可以这样处理。
3 、处置价款的收取不是判断处置日的必要前提，合理保证处置价款的可收回性即可。更应关注各项表明控制权已经实际转移给受让方的证据。